【裁判字號】    90,訴,1125
【裁判日期】    900813
【裁判案由】    殺人未遂
【裁判全文】
臺灣高雄地方法院刑事判決                          九十年度訴字第一一二五號
    公  訴  人  臺灣高雄地方法院檢察署檢察官
    被      告  甲○○
    選任辯護人  康進益
                王國論
右列被告因殺人未遂案件，經檢察官提起公訴（九十年度偵字第六三五二號），本院
判決如左：
    主  文
本件公訴不受理。
    理   由
一、公訴意旨係以：被告甲○○於民國九十年三月二十八日凌晨零時三十分許，在高
    雄市楠梓區後勁農會前之「秀鑾海產店內」，與告訴人乙○○發生爭執，竟基於
    殺人之犯意，取出預藏在褲子口袋內水果刀一把朝告訴人刺殺三刀，致告訴人受
    有胸部裂傷、左肩裂傷及右前臂、手部撕裂傷之傷害，經巡邏警網當場逮捕，並
    扣得水果刀一支，並將告訴人送醫急救始倖免於死。因認被告涉有刑法第二百七
    十一條第二項、第一項之殺人未遂罪嫌。
二、訊據被告對於右揭時地與告訴人起爭執，而持刀刺傷告訴人之事實固不否認，惟
    堅決否認有何殺人之犯意，辯稱：當時伊只是想嚇嚇乙○○而已，並沒有殺人之
    故意，且乙○○胸部之傷害係二人在扭打間伊不小心劃傷的，並非故意持利刃刺
    殺乙○○等語。
三、按殺人罪之成立，須於實施殺人時即具有使被害人喪失生命之故意，倘無積極證
    據足以證明行為人於下手加害時已有死亡之預見，雖不得僅以受傷處所是否致命
    部、傷痕之多寡、傷勢之輕重或所持兇器是否足以戕害生命等等片斷之表徵，據
    為認定殺人犯意之絕對標準；最高法院十九年上宇第七一八號判例可資參照。經
    查（一）被告與告訴人二人雖有認識，但無深交，亦無仇恨，當天是因被告已略
    有酒意，二人於言語上發生衝突後，告訴人欲打電話報警之際，為被告持刀刺中
    告訴人左肩，嗣後二人在地上扭打時，才劃傷告訴人胸部等情，業據告訴人陳明
    在卷，可證告訴人胸部之傷勢係二人於扭打之際遭利刃劃傷，並非被告對準告訴
    人之胸部要害處下手致傷。（二）告訴人受傷部位在前胸部、左肩部、右手肘處
    及右小指處，此有診斷證明書一紙附卷可稽，除前胸外，其餘部位均非人體要害
    之處，且所受之傷均非常輕微：即左肩部二ｘ０．五ｘ一公分、右手肘及右小指
    則為０．五ｘ０．五公分，此有告訴人就診時之病歷表附卷可參，可證被告所施
    之力非常小，至於告訴人胸部之傷害亦很輕微長三公分、寬一公分、深三公分，
    受傷部位在胸部正中央處，傷口沒有傷及肺部，此有健仁醫院九十年七月六日（
    九十）健仁字第九０一九二號函在卷可按，顯見被告並無刺傷身體要害之意。（
    三）被告與告訴人互相扭打之際，被告並未揚言要給告訴人死等語，此業據告訴
    人於偵訊時陳明在卷，而告訴人於本院審理時亦一再表明被告與伊無仇恨，被告
    不可能會持刀殺死他，只是有點誤會而已等語，益證被告主觀上無殺人之犯意。
    綜上所述，告訴人雖受有傷害，然傷勢輕微，且均非要害部分，而被告與告訴人
    間復無深仇大恨或其他糾紛，尚難僅因其二人間有口頭上之爭執，即認被告主觀
    上有殺人之故意，是被告辯解堪以採信，被告之行為要與殺人之構成要件不符，
    核係犯刑法第二百七十七條第一項之傷害罪。
四、按告訴乃論之罪，告訴人於第一審辯論終結前，得撤回其告訴；又告訴經撤回者
    ，法院應諭知不受理之判決，刑事訴訟法第二百三十八條第一項，及第三百零三
    條第三款定有明文。
五、本件被告因刑法第二百七十七條第一項之傷害案件，依同法第二百八十七條前段
    之規定，須告訴乃論。茲據告訴人於本院審理中，聲請撤回其告訴，爰為不受理
    判決之諭知。
據上論斷，應依刑事訴訟法第三百零三條第三款，判決如主文。
中      華      民      國    九十      年      八      月     十三     日
                                    臺灣高雄地方法院刑事第三庭
                                        法  官  李  淑  惠
右為正本證明與原本無異。
如不服本判決，應於送達後十日內，向本院提出上訴狀。
                                        書記官  馮  欽  鳳
中      華      民      國    九十      年      八      月     十三     日


司法院資訊處製作；財團法人民間司法改革基金會備份。
